---
title: "index.com"
author: "Fernanda Chinchilla Navarro & Franchesca Moraga"
format: html
editor: visual
---

## Introducción

# Para esta tarea se desarrollará un documento Quarto con bloques de codigo en R que utilicen funciones de Tidyverse para consultar el conjunto de datos heart_failure_clinical_records_dataset. Esto con el fin de representar en una tabla 13 características clínicas como la edad, sexo, anemia, diabetes, fumador, etc.

Estos datos se recopilaron y forman parte de Chicco, D., Jurman, G. Machine learning can predict survival of patients with heart failure from serum creatinine and ejection fraction alone. BMC Med Inform Decis Mak 20, 16 (2020)

## Carga de paquetes

```{r}
#| label: carga-paquetes
#| message: false
#| warning: false

library(tidyverse)
library(knitr)
library(kableExtra)
```

## Carga de datos

```{r}
#| label: carga-datos
#| message: false
#| warning: false

heart_failure_clinical_records_dataset <- read.csv("heart_failure_clinical_records_dataset.csv")

```

## Consultas

## Consulta 1

```{r}
#| label: consulta_1

heart_failure_clinical_records_dataset |>
select(sex, age, diabetes, high_blood_pressure , serum_creatinine)|>
  filter(sex=="1" & age>=75)|>
  arrange(desc(age))|>
  kable()

```

## Consulta 2

```{r}
#| label: consulta_2

heart_failure_clinical_records_dataset|>
  select(sex, age, diabetes, high_blood_pressure, ejection_fraction, smoking)|>
  filter(sex== "0", diabetes == TRUE | smoking == TRUE)|>
  arrange(age)|>
  kable()

```

## Consulta 3

```{r}
#| label: consulta_3

heart_failure_clinical_records_dataset|>
  mutate(diabetes_status = ifelse(diabetes=="1", "Diabetico", "No Diabetico"))|>
  group_by(diabetes)|>
  summarize(promedio_fraccion_eyeccion = mean(ejection_fraction))|>
  kable()

```

## Consulta 4

```{r}
#| label: consulta_4

heart_failure_clinical_records_dataset|>
  filter(sex=="1", DEATH_EVENT=="1")|>
  summarize(menor_edad_fallecidos =min(age))|>
  kable()
```
